【裁判字號】    92,聲再,124
【裁判日期】    920901
【裁判案由】    擄人勒贖
【裁判全文】
臺灣高等法院臺南分院刑事裁定            九十二年度聲再字第一二四號      Ｇ
      再審聲請人
      即受判決人  甲  ○  ○
右列聲請人因擄人勒贖案件，對於本院九十年度上重更（一）字第一四八號中華民國
九十年六月二十七日確定判決（臺灣臺南地方法院八十九年度重訴字第四號、臺灣臺
南地方法院檢察署八十八年度偵字第一二八二三號、第一三四五一號、八十九年度偵
字第一七八二號），聲請再審，本院裁定如左：
      主      文
再審之聲請駁回。
      理      由
一、再審聲請人即受判決人甲○○聲請再審意旨略以：茲原判決有刑事訴訟法第四百
    二十條第一項第六款發現確實新證據之再審理由，爰依法提起再審，所主張之理
    由如下：
  (一)原判決事實認定「甲○○、陳長盛於八十八年十月十二日在臺南市○○○路一家
    不知名釣蝦場，共謀意圖擄人勒贖財物，經甲○○選定蘇進生為勒贖對象」，然
    本件係由綽號「小仔」（平時均自稱「小坤」）之洪天富選定蘇進生為擄人勒贖
    之對象，此情因於偵審中聲請人屢遭洪天富恐嚇威脅，而不敢說明真相，且聲請
    人根本不認識蘇進生，自不可能選定其為擄人勒贖之目標。是以原判決遽認聲請
    人選定蘇進生為擄人勒贖之目標，顯有違誤。
  (二)原判決事實認定「聲請人於八十八年十月十四日中午十二時許，與具有犯意聯絡
    之張宏閔，共同在臺南市○○路（老地方）餐廳，策定擄人勒贖之計劃」，然非
    事實，請鈞院查證：八十八年十月十四日中午，聲請人與陳長盛及張宏閔在「老
    地方」餐廳吃飯時，因陳長盛提起擄人勒贖之事，聲請人因正在假釋期間不願參
    與共同謀議，即先行離開幫洪天富至臺南市○○路之當鋪處理洪天富（登記其父
    親洪柏茹之名）之汽車借款利息問題，並未參與陳長盛、張宏閔二人之謀議，此
    有承辦員警曾至該當鋪查詢調查，與當鋪老闆、會計及證人黃明慧可資佐證。
  (三)聲請人曾於八十八年十月十五日間，與陳長盛及張宏閔等人結怨，因此陳長盛、
    張宏閔二人故為挾怨報復，誣陷聲請人而為對聲請人不利之供述。聲請人對共同
    被告等人之犯行完全不知情，更無參與謀議，全因洪天富、陳長盛及張宏閔等人
    恐嚇威脅而配合供詞，本案實際係由洪天富選定蘇進生為擄人勒贖之對象，且與
    陳長盛、張宏閔等人共謀犯行，聲請人實未參與本件犯行，原判決認定事實顯有
    不當。
二、按聲請再審，經法院認再審無理由而以裁定駁回者，不得更以同一原因聲請再審
    ，刑事訴訟法第四百三十四條第二項定有明文。經查：本件聲請人曾多次以本件
    前揭同一理由聲請再審，並分別經本院九十一年度聲再字第八五號、九十二年度
    聲再字第五五號、九十二年度聲再字第七六號以再審無理由裁定駁回在案，有上
    開裁定書為憑。揆諸前開規定，聲請人既以同一原因聲請本件再審，其程序顯有
    不合法，應予駁回。
據上論斷，應依刑事訴訟法第四百三十三條，裁定如主文。
中    華    民    國      九十二      年      九      月      一        日
                                  臺灣高等法院臺南分院刑事第四庭
                                      審判長法官  鄭    文    肅
                                            法官  黃    三    哲
                                            法官  王    浦    傑
右正本證明與原本無異。
如不服本裁定應於送達後五日內向本院提出抗告狀。
                                      法院書記官  蔡    振    豐
中    華    民    國      九十二      年      九      月      三        日


司法院資訊處製作；財團法人民間司法改革基金會備份。
